臺灣臺南地方法院刑事判決　　　　　　　　　　　　　九十四年度簡上字第二六號
　　上　訴　人　臺灣臺南地方法院檢察署檢察官
　　被　　　告　丙○○　男　三.
　　　　　　　　戊○○
右列上訴人因被告等竊盜案件，對本院中華民國九十三年十二月二十一日所為九十三
年度簡字第二八二四號第一審刑事簡易判決（聲請簡易判決處刑書案號：臺灣臺南地
方法院檢察署九十三年度偵字第一二三一○號）不服，提起上訴及請求併案審理（併
辦案號：臺灣臺南地方法院檢察署九十四年度偵字第一四○號），本院判決如左：
    主  文
原判決撤銷。
丙○○、戊○○共同連續竊盜，各處有期徒刑肆月，如易科罰金，均以參佰元折算壹
日。丙○○緩刑貳年。
    事  實
一、丙○○、戊○○共同基於意圖為自己不法所有之概括犯意聯絡，於下述時、地連
    續為竊盜之行為：
    （一）其等先於民國（下同）九十三年十一月十八日下午八時三十分許，由謝依
          婷駕駛車牌號碼Ｄ七─六九四二號自用小貨車（下簡稱上開自用小貨車）
          ，搭載丙○○同至臺南縣西港鄉○○段七五六、七五七、七五八、七五九
          地號，即曾文溪堤岸旁高速公路臨時工地內，趁該工地夜間無人看管之際
          ，由戊○○進入工地內以徒手搬運之方式，竊取置於該處，神將工程有限
          公司所有之鋼筋共三十三支（合計二百九十七公斤，價值約新臺幣〈下同
          〉六千八百元），丙○○先在旁負責在旁把風，後因鋼筋過於沈重，郭明
          清遂進入工地內，與戊○○共同搬運前開鋼筋至上開自用小貨車後車廂放
          置，二人即以此方式竊得鋼筋鐵條共計三十三條。嗣於同日下午九時三十
          分許，二人得手後預備離去時，為巡邏員警當場查獲。
    （二）復於同年十二月十三日二十二時許，在臺南市安南區四草大橋北側約三、
          四百公尺，新開闢二等七號道路西側水溝沿線，徒手竊取臺南科技工業區
          ○路旁水溝上之榮民工程有限公司所有之鐵蓋三塊（價值約一千元），得
          手後即將之放置在渠等所駕駛之上開自用小貨車上，然旋為巡邏員警所發
          現，並當場扣得前開鐵蓋三塊，而知悉上情。
二、案經臺南縣警察局佳里分局報請臺灣臺南地方法院檢察署檢察官偵查後聲請簡易
    判決處刑及臺南市警察局第三分局報請臺灣臺南地方法院檢察署檢察官移送併案
    審理。
    理  由
一、右揭事實，業據被告丙○○、戊○○於本院審理時均供承不諱（見本院九十四年
    二月二十三日審判筆錄），核與告訴人神將工程有限公司之代理人乙○○及榮民
    工程有限公司之代理人丁○○等各於警詢所指述鋼筋、鐵蓋之失竊情節相符（見
    南縣佳警三字第○九三○○○二七四九四號警卷第二十至第二十二頁、南市警三
    刑偵字第八八四號警卷第五頁正反面）。此外，復有現場照片六幀、扣押物品目
    錄表、贓物認領單、贓物清單、贓物認領保管單各乙紙在卷可資佐證，足徵被告
    二人自白與事實相符，本件事證明確，被告等上揭竊盜犯行，均應堪認定，而應
    依法論科。
二、核被告丙○○、戊○○所為，均係犯刑法第三百二十條第一項之竊盜罪。又被告
    二人就前開竊盜犯行，有犯意聯絡及行為分擔，應論以共同正犯。而其等先後所
    為多次之竊盜犯行，時間緊接，犯罪構成要件相同，顯係基於概括犯意反覆為之
    ，應依刑法第五十六條連續犯規定，論以一罪，並依法加重其刑。而移請併辦如
    犯罪事實（二）之部分，與公訴人原起訴之犯罪事實（一）之部分，既具有連續
    犯關係，屬裁判上一罪，本院自得併予審理。原審以被告竊盜犯行事證明確，判
    處被告丙○○、戊○○各有期徒刑三月，如易科罰金以三百元折算一日，均緩刑
    二年，固非無見，惟原審就併案犯罪事實（二）之部分未及審判，且對被告戊○
    ○併予緩刑二年之宣告，均尚有未洽，公訴人執原審就併案犯罪事實（二）之部
    分未予審判而據以上訴，為有理由，自應由本院予以撤銷改判。爰審酌被告丙○
    ○並無前科，素行尚可；被告戊○○有傷害前科，素行非佳，其二人僅為一己之
    私，竟任意侵害他人之財產權，已對社會秩序造成危害，其等雖嗣坦承犯行，然
    卻對於犯罪之真正動機拒不吐實，依此斟酌其等犯罪後之態度，並考量其等所竊
    得財物之價值等一切情狀，各量處如主文所示之刑，並均諭知易科罰金之折算標
    準，以資懲儆。再被告丙○○並無前科，此有臺灣高等法院被告全國前案紀錄表
    乙份在卷可稽，歷此偵審科刑教訓，當知警惕，信無再犯之虞，本院因依刑法第
    七十四條之規定併予宣告緩刑二年。另被告戊○○前已因傷害案件，經臺灣高等
    法院臺南分院判處罰金三千元，緩刑二年確定，其竟於緩刑期滿，旋即再犯本案
    之罪，本院認被告戊○○緩刑期滿即再犯本案，顯未獲教訓，且不知悔改，為使
    其知所警醒，不宜再予緩刑之宣告，附此說明。
據上論斷，應依刑事訴訟法第四百五十五條之一第一項、第三項、第三百六十九條第
一項前段、第三百六十四條、第二百九十九條第一項前段，刑法第二十八條、第五十
六條、第三百二十條第一項、第四十一條第一項前段、第七十四條第一款，罰金罰鍰
提高標準條例第一條前段、第二條，判決如主文。
本案經檢察官甲○○到庭執行職務。
中　　　華　　　民　　　國  　 九十四   　年　　　三　　　月　 　九 　　日
                              臺灣臺南地方法院刑事第十二庭
                                      審判長法官 謝瑞龍
                                            法官 黃翰義
                                            法官 徐千惠
右正本證明與原本無異。
不得上訴。
                                          書記官 陳麗雅
中　　　華　　　民　　　國　   九十四　   年　　　三　　　月　　 十　 　日
附錄本案論罪科刑法條：
中華民國刑法第320條
 (普通竊盜罪、竊佔罪)
意圖為自己或第3人不法之所有，而竊取他人之動產者，為竊盜罪，處五年以下有期
徒刑、拘役或五百元以下罰金。
